臺灣基隆地方法院刑事判決              100年度訴字第893號
公  訴  人  臺灣基隆地方法院檢察署檢察官
被      告  黃煥之
上列被告因違反毒品危害防制條例案件，經檢察官提起公訴（一
百年度毒偵字第二二三七號），因被告於準備程序進行中就被訴
事實為有罪之陳述，且所犯非死刑、無期徒刑、最輕本刑為三年
以上有期徒刑之罪或高等法院管轄第一審案件，經告知簡式審判
程序之旨，並聽取檢察官、被告之意見後，經本院裁定進行簡式
審判程序審理判決如下：
    主  文
黃煥之施用第一級毒品，累犯，處有期徒刑玖月。
    事實及理由
一、本件犯罪事實及證據，除下列應補充及更正之事項外，餘均
    引用檢察官起訴書（如附件）之記載。
  (一)事實部分應補充：被告基於施用第一級毒品及第二級毒品之
    犯意，於民國一百年五月一日某時，在其基隆市○○路住處
    ，以將海洛因及甲基安非他命共同置於玻璃球內燒烤產生煙
    霧加以嗅聞吸食之方式，施用第一級毒品海洛因及第二級毒
    品甲基安非他命。
  (二)證據部分應補充：被告於本院坦承犯行（本院準備程序筆錄
    、審判筆錄）。
二、核被告所為，係犯毒品危害防制條例第十條第一項之施用第
    一級毒品罪、同條第二項之施用第二級毒品罪。被告施用前
    持有毒品之低度行為，為其施用之高度行為所吸收，不另論
    罪。被告以一行為觸犯數罪名，為想像競合犯，應依刑法第
    五十五條之規定，從一重之施用第一級毒品罪處斷。起訴書
    認被告所犯施用第一級毒品罪及施用第二級毒品罪應分論併
    罰，容有誤解，附此敘明。被告前有起訴書犯罪事實欄所載
    有期徒刑科刑、執行前案紀錄，有臺灣高等法院被告前案紀
    錄表在卷可憑，被告受有期徒刑執行完畢後，五年以內故意
    再犯本案有期徒刑以上之罪，為累犯，應依刑法第四十七條
    第一項之規定加重其刑。爰審酌被告經觀察、勒戒之處遇措
    施後，仍未能脫離毒害，惟其犯罪後坦承犯行，犯後態度尚
    佳，且施用毒品戕害個人健康，兼衡其智識程度及其他一切
    情狀，量處如主文所示之刑。
三、據上論斷，應依刑事訴訟法第二百七十三條之一第一項、第
    二百九十九條第一項前段、第三百十條之二、第四百五十四
    條，毒品危害防制條例第十條第一項，刑法第十一條前段、
    第五十五條、第四十七條第一項，判決如主文。
本案經檢察官黃佳權到庭執行職務。
中    華    民    國   100    年    12    月    29    日
                  刑事第二庭法    官  高偉文
以上正本證明與原本無異。
如不服本判決應於收受送達後10日內向本院提出上訴書狀，並應
敘述具體理由；其未敘述上訴理由者，應於上訴期間屆滿後20日
內向本院補提理由書（均須按他造當事人之人數附繕本）「切勿
逕送上級法院」。
中    華    民    國   100    年    12    月    29    日
                            書 記 官  郭廷耀
附件：
臺灣基隆地方法院檢察署檢察官起訴書
                                   100年度毒偵字第2237號
    被      告  黃煥之  男  44歲（民國○○年○月○○日生）
                        住基隆市○○區○○路112巷61號之3
                        國民身分證統一編號：Ｚ000000000號
上列被告因違反毒品危害防制條例案件，業經偵查終結，認應提
起公訴，茲敘述犯罪事實及證據並所犯法條如下：
        犯罪事實
一、黃煥之前因2次施用毒品案件，經裁定送觀察勒戒後，均認
    無繼續施用毒品之傾向，分別於民國88年6月25日及88年8月
    25日執行完畢釋放出所，並由本署檢察官各以88年度偵字第
    3515、3517號及88年度毒偵字第116號為不起訴處分確定。
    又因施用毒品案件，先送強制戒治，於90年7月1日強制戒治
    執行期滿釋放出所，該案並經臺灣基隆地方法院於89年5月
    31日，以89年度基簡字第299號判決判處有期徒刑5月確定。
    復因施用第一、二級毒品案件，經臺灣基隆地方法院於97年
    10月24日，以97年度訴字第1419號判決判處有期徒刑7月、4
    月，應執行有期徒刑9月確定（下稱甲案）。再因施用第一
    、二級毒品案件，經同法院於98年2月27日，以98年度訴字
    第108號判決判處有期徒刑3月、7月，應執行有期徒刑9月確
    定（下稱乙案）。另因持有第二級毒品案件，經同法院於98
    年4月15日，以98年度基簡字第456號判決判處有期徒刑3月
    確定（下稱丙案）；乙、丙二案嗣經裁定應合併執行有期徒
    刑11月確定，並與甲案接續執行，已於99年9月18日執行完
    畢。
二、黃煥之復基於施用第一級毒品海洛因、第二級毒品甲基安非
    他命之犯意，於100年5月1日23時55分許為警採尿回溯24小
    時內、96小時內之某時，在不詳處所，分別施用海洛因、甲
    基安非他命各1次。嗣因行跡可疑，於同日晚上9時50分許，
    在基隆市○○區○○路164號前為警盤查，警方經同意採集
    其尿液送驗，結果呈嗎啡、安非他命、甲基安非他命、嗎啡
    陽性反應，始查悉上情。
三、案經基隆市警察局第二分局報告偵辦。
        證據並所犯法條
一、證據名稱及待證事實：
┌──┬──────────┬────────────┐
│編號│證據名稱            │待證事實                │
├──┼──────────┼────────────┤
│一  │被告黃煥之於警詢之供│被告遭警臨檢查獲，並同意│
│    │述。                │採尿送驗之事實。        │
├──┼──────────┼────────────┤
│二  │1.臺灣檢驗科技股份有│被告於100年5月1日晚上11 │
│    │  限公司100年5月20日│時55分許為警查獲所採集之│
│    │  濫用藥物檢驗報告1 │尿液檢體，經送驗結果呈安│
│    │  份。              │非他命、甲基安非他命、嗎│
│    │2.基隆市警察局第二分│啡陽性反應，證明被告確有│
│    │  局列管毒品人口尿液│上揭施用海洛因及甲基安非│
│    │  檢體採集送驗紀錄表│他命之事實。            │
│    │  1份。             │                        │
├──┼──────────┼────────────┤
│三  │1.刑案資料查註紀錄表│證明被告於前述觀察、勒戒│
│    │  1份。             │執行完畢釋放後5年內，再 │
│    │2.全國施用毒品案件紀│因施用毒品案件，經送強制│
│    │  錄表1份。         │戒治並經法院判刑確定，現│
│    │3.矯正簡表          │又犯施用毒品罪之事實。  │
└──┴──────────┴────────────┘
二、核被告所為，係犯毒品危害防制條例第10條第1項之施用第
    一級毒品、同法條第2項之施用第二級毒品等罪嫌。其所犯
    施用第一級毒品海洛因及第二級毒品甲基安非他命之犯行間
    ，犯意個別，行為互異，請分論併罰。又被告曾受如犯罪事
    實欄所載之科刑紀錄，有刑案資料查註紀錄表可卷可參，其
    於有期徒刑之執行完畢後，5年以內故意再犯本件有期徒刑
    以上之罪，為累犯，請依刑法第47條第1項之規定加重其刑
    。
三、依毒品危害防制條例第23條第2項、刑事訴訟法第251條第 1
    項提起公訴。
    此  致
臺灣基隆地方法院
中    華    民    國   100    年    11    月    23    日
                              檢  察  官  王亞樵
本件正本證明與原本無異
中    華    民    國   100    年    11    月    25    日
                              書  記  官  趙立慧
附錄本案所犯法條全文
毒品危害防制條例第10條
施用第一級毒品者，處 6 月以上 5 年以下有期徒刑。
施用第二級毒品者，處 3 年以下有期徒刑。